# 固定资产转为公允价值投资性房地产，是否计提递延所得税负债？

提问人：cxh770302 时间：2021-12-29 21:31:36
自用房产（固定资产）转为公允价值投资性房地产，增值部分的，是否计提递延所得税负债？
该情况是否适用递延所得税负债确认豁免的情况“除企业合并以外的其他交易或事项中，如果该项交易或事项发生时既不影响会计利润，也不影响应纳税所得额，则所产生的资产、负债的初始确认金额与其计税基础不同，形成应纳税暂时性差异的，交易或事项发生时不确认相应的递延所得税负债。”

回答人：chenyiwei
这种情况是需要确认递延所得税负债的（相关影响冲减其他综合收益）。这不是资产的终止确认和新资产的初始确认，而是资产分类的转换。